臺灣高雄地方法院民事判決
111年度鳳簡字第505號
原      告  旺旺友聯產物保險股份有限公司



法定代理人  劉自明  
訴訟代理人  許俞屏  
            孫志賢  

被      告  李志明  


上列當事人間侵權行為損害賠償(交通)事件，本院於民國111年1
0月31日言詞辯論終結，判決如下：
    主      文
被告應給付原告新臺幣柒萬肆仟參佰柒拾捌元，及自民國一一一
年十月三日起至清償日止，按週年利率百分之五計算之利息。
原告其餘之訴駁回。
訴訟費用新臺幣壹仟壹佰壹拾元由被告負擔十分之七，餘由原告
負擔。
本判決第一項得假執行。
    事實及理由
一、被告經合法通知，未於言詞辯論期日到場，核無民事訴訟法
    第386 條所列各款情形，爰依原告之聲請，由其一造辯論而
    為判決。
二、原告主張：被告於民國109年10月21日18時20分許，駕車（
    車牌號碼詳卷），行經高雄市鳳山區鳳松路128處，因未注
    意車前狀況之過失駕駛行為，致與由原告所承保、訴外人郝
    騰彰所有、訴外人郝子雲所駕駛之車牌號碼000-0000號自用
    小客車（下稱系爭車輛）發生撞擊（下稱系爭事故），致系
    爭車輛受有損壞而送廠維修，支出修復費用共計新臺幣（下
    同）102,206元（工資39,717元、零件46,596元、烤漆15,89
    3元），郝騰彰本得請求被告賠償上開損失，茲因系爭車輛
    經其向原告投保車體損失險，原告已賠付上開金額，原告乃
    依民法侵權行為規定、保險法第53條第1 項規定代位向被告
    請求等語。並聲明：被告應給付原告102,206元，及自起訴
    狀繕本送達翌日起至清償日止，按週年利率5％計算之利息。
三、被告受合法通知，未於言詞辯論期日到場爭執，亦未提出書
    狀作何聲明或陳述。
四、本院得心證之理由：
  ㈠按汽車、機車或其他非依軌道行駛之動力車輛，在使用中加
    損害於他人者，駕駛人應賠償因此所生之損害；被保險人因
    保險人應負保險責任之損失發生，而對於第三人有損失賠償
    請求權者，保險人得於給付賠償金額後，代位行使被保險人
    對於第三人之請求權，民法第191 條之2 前段及保險法第53
    條第1 項前段分別定有明文。查原告主張之事實，業據其提
    出高雄市政府警察局交通事故當事人登記聯單、高雄市政府
    警察局道路交通事故初步分析研判表、系爭車輛行照、系爭
    車輛維修估價單、發票、汽車險理賠申請書、賠償給付同意
    書等件為證，復有系爭事故之高雄市政府警察局道路交通事
    故初步分析研判表、A3類道路交通事故調查紀錄表、酒清濃
    度測定值、道路交通事故現場圖、現場及車損照片等資料附
    卷可佐；而被告就原告主張之事實，已於相當時期受合法通
    知，其於言詞辯論期日未到場爭執，亦未提出書狀作有利於
    己之聲明或陳述以供本院審酌，是本件依調查證據之結果，
    認原告主張之事實堪信為真。是以，原告既已依保險契約給
    付系爭車輛之修復費用，自得依上開法律規定代位行使郝騰
    彰對被告之損害賠償請求權。
  ㈡次按不法毀損他人之物者，被害人得請求賠償其物因毀損所
    減少之價額；負損害賠償責任者，除法律另有規定或契約另
    有訂定外，應回復他方損害發生前之原狀，前項情形，債權
    人得請求支付回復原狀所必要之費用，以代回復原狀，民法
    第196 條、第213 條第1 項、第3 項分別定有明文。又依民
    法第196 條請求賠償物被毀損所減少之價額，得以修復費用
    為估定之標準，但以必要者為限，例如：修理材料以新品換
    舊品，應予折舊，此有最高法院77年5 月17日77年度第9 次
    民事庭會議決議可資參照。故債權人所得請求者既為回復原
    狀之必要費用，倘以維修費用為估定其回復原狀費用之標準
    ，則修理材料以新品換舊品時，即應予折舊。查原告業已賠
    付系爭車輛修復費用102,206元，此費用維修之項目核與系
    爭車輛因本件事故造成之車損部位相符，堪認均屬修復所必
    要。而系爭車輛係106年4月出廠（本院卷第17頁），迄本件
    事故發生時即109年10月21日，已使用3年7個月（出廠日期
    參酌民法第124 條第2 項立法意旨，以106年4月15日計算；
    另不滿1 個月者以1 月計），依行政院所頒固定資產耐用年
    數表及固定資產折舊率表，自用小客車之耐用年數為5 年，
    則依平均法計算其折舊結果，零件扣除折舊後之修復費用估
    定為18,768元〔計算方式：1.殘價＝取得成本÷( 耐用年數＋1)
    即46,596÷(5+1)≒7,766（小數點以下四捨五入）；2.折舊額
     ＝(取得成本－殘價)×1/（耐用年數）×（使用年數）即(46,5
    96－7,766) ×1/5×（3+7/12）≒27,828（小數點以下四捨五入
    ）；3.扣除折舊後價值＝（新品取得成本－折舊額）即46,596
    －27,828＝18,768〕，再加上前開不予折舊之工資及烤漆費用
    ，原告得請求之總修繕費用應為74,378元（計算式：18,768
    元＋39,717元＋15,893元）。原告就上開數額範圍內請求之部
    分，尚屬有據；逾此部分則屬無由。
  ㈢末按遲延之債務，以支付金錢為標的者，債權人得請求依法
    定利率計算之遲延利息；應付利息之債務，其利率未經約定
    ，亦無法律可據者，週年利率5 ％；給付無確定期限者，債
    務人於債權人得請求給付時，經其催告而未為給付，自受催
    告時起，負遲延責任。其經債權人起訴而送達訴狀，與催告
    有同一之效力，民法第203 條、第233 條第1 項前段、第22
    9 條第2 項亦分別定有明文。查原告起訴狀繕本已於111年9
    月12日公示送達被告（本院卷第93頁），經20日即111年10
    月2日發生送達加催告之效力，準此，原告請求給付自起訴
    狀繕本送達翌日即111年10月3日起至清償日止，按週年利率
    5 ％計算之利息，於法並無不合，應予准許。
五、綜上，原告基於民法第191 條之2 前段、保險法第53條第1
    項規定，請求被告給付74,378元，及自111年10月3日起至清
    償日按週年利率5％計算之利息範圍內，為有理由，應予准許
    。逾此範圍之請求則無理由，應予駁回。
六、本件係就民事訴訟法第427 條訴訟適用簡易程序所為被告敗
    訴之判決，爰依同法第389 條第1 項第3 款之規定，職權宣
    告假執行。
七、訴訟費用負擔之依據：民事訴訟法第79條，由兩造依比例負
    擔。本件訴訟費用額依職權確定如主文第3項所示之金額。
中　　華　　民　　國　　111 　年　　11　　月　　15　　日
          　　　　鳳山簡易庭  法　  官  李怡蓉
以上正本係正原本作成。
如不服本判決，應於送達後20日內，向本院提出上訴狀並表明上
訴理由，如於本判決宣示後送達前提起上訴者，應於判決送達後
20日內補提上訴理由書（須附繕本）。
中　　華　　民　　國　　111 　年　　11　　月　　15　　日
                              書 記 官  陳冠廷